【裁判字號】    99,交抗,1621
【裁判日期】    990901
【裁判案由】    違反道路交通管理處罰條例
【裁判全文】
臺灣高等法院交通事件裁定            99年度交抗字第1621號
抗  告  人
即受處分人  甲○○
上列抗告人因違反道路交通管理處罰條例案件，不服臺灣板橋地
方法院，中華民國99年6 月17日所為裁定（99年度交聲字第1706
號），提起抗告，本院裁定如下：
    主  文
抗告駁回。
    理  由
一、原裁定意旨略以：抗告人即受處分人甲○○所有之車號4212
    -EU號自用小客車，於民國98年11月20日晚間9時許，在臺北
    縣蘆洲市○○路與永樂街口（往五股），因「駕車行經有燈
    光號誌管制之交岔路口闖紅燈」之違規，為臺北縣政府警察
    局員警拍照採證後逕行舉發之事實，並不爭執，復有臺北縣
    政府交通局舉發違反道路交通管理事件通知單及採證照片在
    卷可稽，堪信屬實。抗告人固辯稱伊並未收到舉發通知單及
    採證照片，也未收到郵局的掛號通知單，所以伊完全不知有
    此違規通知單，當時監理所服務人員有說申訴後可以退還多
    繳之逾期罰鍰新台幣（以下同）1,300元，伊為了要報廢車
    子，只好先繳罰鍰4,000元等語，惟本件舉發機關臺北縣政
    府警察局已於98年12月10日以掛號郵件寄送方式，將上開舉
    發通知單郵寄送達至抗告人之住所地址臺北縣蘆洲市○○街
    108巷19號4樓，而郵政機關送達於上址時因未獲會晤應受送
    達即受處分人本人，亦無受領文書之同居人、受僱人或應送
    達處所接收郵件人員，而於98年12月14日將該舉發通知單寄
    存在受處分人上開住所地址轄區之蘆洲中原郵局，並作成送
    達通知書二份，一份黏貼於應受送達人門首，另一份置於該
    受送達處所信箱或適當位置以為送達等情，業經臺北縣政府
    警察局查明屬實，有該警察局99年5月18日北縣警交字第099
    0075265號函及臺北縣政府警察局送達證書影本附卷可稽；
    且上開送達地址，確為受處分人之住所地址，亦經受處分人
    於聲明異議狀載明在卷，並有受處分人之戶籍資料在卷足憑
    ，是依行政程序法第74條第1項、第2項規定，本件舉發通知
    書已於寄存送達之日即98年12月14日對受處分人發生合法送
    達之效力，受處分人應自舉發日（98年12月10日）起30日內
    繳納罰鍰或到案聽候裁決（參違反道路交通管理事件統一裁
    罰基準及處理細則第15條規定），但受處分人未於到案期限
    內繳納罰鍰，故原處分機關依99年3月5日修正之違反道路交
    通管理事件統一裁罰基準表規定，以受處分人逾越應到案期
    限60日以上，逕行裁處受處分人罰鍰4,000元，於法並無不
    合。是受處分人所辯以為申訴後可以退還多繳之逾期罰鍰1,
    300 元一節，容有誤會，並非足採。至受處分人另辯稱伊提
    出申訴後，收到監理站的信函說本件已於4月26日繳結，但
    伊亦收到臺北縣政府警察局來函叫伊收到此信函後15日內繳
    交2,700元罰鍰，以免逾期加倍處罰，則上開警局來函是否
    有失誤之處等節，係因臺北縣政府警察局不知受處分人已於
    99 年4月26日繳清罰鍰4,000元，而以上開函文善意提醒受
    處分人應儘速至應到案處所辦理繳交罰鍰事宜，以免逾期加
    重處罰，受處分人既知悉其已繳交罰鍰4,000元，自無庸再
    就本件違規繳交罰鍰，受處分人此部分辯解或上開函文內容
    ，均難作為本件交通違規免罰或減輕處罰之事由。原處分機
    關依道路交通管理處罰條例第53條第1項、第63條第1項第3
    款及違反道路交通管理事件統一裁罰基準表規定，裁處受處
    分人罰鍰4,000元，並記違規點數3點，自無違誤。原審因認
    原處分機關所為前揭裁罰處分，於法並無不合，本件聲明異
    議為無理由，應予駁回等語。
二、抗告意旨略以：本人向來秉公守法，從未違規遲繳罰款，而
    本人所居住之住宅簡單，每戶的信箱位置皆清楚恰當不受風
    吹雨打影響，若有黏貼招領通知單，絕無可能沒有收到，一
    定是郵差漏黏。本人特地於99年6月24日到蘆洲中原路郵局
    領回違反道路交通管理事件通知書，並非故意不領而遭罰款
    ，且本人向郵政人員確認，確實有漏未黏貼通知單或被風吹
    走以致於沒收受到通知單之情況，為此提起抗告云云。
三、經查：
  (一)按汽車駕駛人行經有燈光號誌管制之交岔路口闖紅燈者，處
    1,800元以上5,400元以下罰鍰；又汽車駕駛人有上開第53條
    之情形者，除依原條款處罰鍰外，並分別記違規點數3點。
    道路交通管理處罰條例第53條第1項、第63條第1項第3款分
    別定有明文。次按，逕行舉發者，應按已查明之資料填註車
    牌號碼、車輛種類、車主姓名及地址，並於通知單上方空白
    處加註逕行舉發之文字後，由舉發機關依行政程序法之規定
    送達被通知人，違反道路交通管理事件統一裁罰基準及處理
    細則第5條、第11條第1項第4款亦定有明文。而行政程序法
    第74條第1項、第2項規定：送達，不能依前二條規定為之者
    ，得將文書寄存送達地之地方自治或警察機關，並作送達通
    知書兩份，一份黏貼於應受送達人住居所、事務所、營業所
    或其就業處所門首，另一份交由鄰居轉交或置於該送達處所
    信箱或其他適當位置，以為送達；前項情形，由郵政機關為
    送達者，得將文書寄存於送達地之郵政機關。
  (二)查本件抗告人確有於上開時、地闖紅燈之違規事實，且原處
    分已合法送達、抗告人逾越應到案期限60日以上等情，有交
    通部公路總局臺北區○○○○○道路交通管理事件裁決書1
    份（原審卷第10頁）、送達證書1份（原審卷第11頁）及現
    場採證照片2張（原審卷第9頁）在卷可佐。抗告人雖辯稱其
    未收到送達通知書，而認裁罰不合理云云。然查，臺北縣政
    府警察局98年12月10日北縣警交字第CG0000000號舉發違反
    道路交通管理事件通知單，係於98年12月14日向抗告人現住
    所地即臺北縣蘆洲市○○街108巷19號4樓以郵寄方式寄送，
    惟因未獲會晤本人亦無受領文書之同居人、受僱人或應送達
    處所之接收郵件人員，遂依上開行政程序法第74條第1項、
    第2項寄存送達之規定，於同日將該舉發通知書寄存於蘆洲
    中原郵局，並作送達通知書2份，1份黏貼於應受送達人門首
    ，另1份投入受送達處所信箱，以為送達，有臺北縣政府警
    察局送達證書1紙附卷可按（原審卷第17頁），其上並蓋有
    蘆洲中原郵局寄存送達郵件章，且於「作送達通知書2份，1
    份黏貼於應受送達人住居所、事務所、營業所或其他就業所
    門首」該欄，另勾選「1份置於該受送達處所信箱或其他適
    當位置，以為送達」，足見原處分機關上開裁決書確已合法
    寄存送達於抗告人。雖抗告人辯稱：伊從未收到通知書云云
    ，惟依前揭說明，上開舉發通知單已依行政程序法第74條規
    定，合法寄存送達予抗告人，並有送達證書在卷可憑，抗告
    人事後空言指摘寄存送達不合法律程式，委無足採。
四、綜上所述，抗告人所有之上開自用小客車，確於上揭時地有
    闖紅燈之違規行為，洵堪認定。從而，原處分機關援引上揭
    道路交通管理處罰條例第53條第1項、第63條第1項第3款及
    違反道路交通管理事件統一裁罰基準表規定，裁處抗告人罰
    鍰4,000元，並記違規點數3點，自無違誤，量罰亦屬妥適，
    應予維持。原審法院調查後亦同此認定，而駁回其異議之聲
    明，認事用法並無違誤。抗告人猶執陳詞，指摘原裁定不當
    ，實無可採。是本件抗告為無理由，應駁回之。
據上論結，應依道路交通案件處理辦法第26條，刑事訴訟法第41
2條，裁定如主文。
中    華    民    國    99    年    9     月    1     日
            刑事第二十一庭審判長法  官   蔡聰明
                                法  官   趙文卿
                                法  官   許永煌
以上正本證明與原本無異。
不得再抗告。
                                書記官   林吟玲
中    華    民    國    99    年    9     月    3     日

司法院資訊處製作；財團法人民間司法改革基金會備份。
